【裁判字號】    95,交抗,932
【裁判日期】    951208
【裁判案由】    違反道路交通管理處罰條例
【裁判全文】
臺灣高等法院交通事件裁定             95年度交抗字第932號
抗告人即
受處分人  甲○○BONG C.
                  中華民國外僑居留證統一編號：AC00000000
上列抗告人因違反道路交通管理處罰條例案件，不服台灣台北地
方法院，中華民國95年10月31日裁定（95年度交聲字第399號）
，提起抗告，本院裁定如下：
    主  文
抗告駁回。
    理  由
一、按在設有禁止臨時停車標誌、標線處所不得臨時停車，道路
    交通安全規則第111條第1項第3款定有明文；而紅實線設於
    路側者，係用以禁止臨時停車，此為道路交通標誌標線號誌
    設置規則第149條所明文。又汽車駕駛人，在設有禁止臨時
    停車標誌、標線處所臨時停車，處新台幣（下同）300元以
    上600元以下罰鍰，道路交通管理處罰條例第55條第3款亦定
    有明文。
二、本件抗告人即受處分人甲○○，於95年2月15日上午10時15
    分許，將國泰人力仲介有限公司所有之車牌號碼0588─EJ自
    小客貨車，停放在台北縣新莊市○○路與中華路口繪有禁止
    臨時停車紅實標線之路段，為台北縣政府警察局新莊分局警
    員苗重川掣單舉發，原處分機關台北市交通事件裁決所乃依
    道路交通管理處罰條例第55條第3款、違反道路交通管理事
    件統一裁罰基準及處理細則（下稱處理細則）第44條第1項
    及違反道路交通管理事件統一裁罰基準表（下稱基準表）之
    規定，裁處受處分人罰鍰300元。原審法院認本件受處分人
    係於舉發通知單所載應到案日期95年3月2日後之95年3月8日
    始到案提出陳述，有舉發通知單及臺北市交通事件裁決所交
    通違規案件陳述書在卷可稽，依基準表之規定，自應處以40
    0元之罰鍰，而將原處分撤銷，依修正前道路交通管理處罰
    條例第55條第3款暨基準表之規定，裁罰受處分人罰鍰400元
    。
三、受處分人異議及抗告意旨略以：伊從事外勞仲介，當日前往
    台北縣政府警察局新莊分局洽公時，與另名女性仲介業者均
    依櫃台警員黃土星指示將車輛停放於警局外面路旁，該名女
    性洽公完畢將車開走未遭告發，伊卻遭另名警員苗重川以在
    紅線違規停車為由開單告發，事後櫃台警員承諾將代為繳交
    罰鍰卻又未繳，警員之證言不實，且未拍照舉發，請求撤銷
    不罰云云。
四、經查：
（一）受處分人於上開時間，將車輛停放於台北縣新莊市○○路
      與中華路設有紅實標線路段，業據證人即舉發本件違規之
      台北縣政府警察局新莊分局警員苗重川於原審具結證述綦
      詳，且為受處分人所不爭執，並有台北縣政府警察局新莊
      分局95年8月30日北縣警新交字第00950033489號函（見原
      審卷第34頁）在卷可稽。受處分人坦承前往台北縣政府警
      察局新莊分局洽公，將車輛停放於劃有紅實線路段之禁止
      臨時停車處所，當屬違規停車之行為，自應依道路交通管
      理處罰條例第55條第3款之規定予以處罰。
（二）受處分人雖辯稱係依櫃台警員黃土星之指示並獲其同意而
      將車輛停放於警局外面路旁云云。惟證人苗重川證稱：我
      當時到新莊分局洽公，看到受處分人的車子停在分局後門
      路邊的紅線上，也就是馬路上的位置。當時新莊分局的警
      備隊長正好在旁邊，因為我是交通警察，他就問我有無攜
      帶告發單，我回答有，他就請我告發受處分人這輛車。當
      時我在該處等了一下，發現車主並沒有在旁邊，我就準備
      開單，結果受處分人就從分局跑出來，說這輛車是他的，
      並表示後門門崗警員告訴他可以將車輛停放在該處。我請
      受處分人出示證件，打算告發他，他一開始不配合，也不
      願意出示證件，正好有拖吊車經過，我打算請拖吊車將他
      的車輛移置時，他才出示證件。我當場有舉發他紅線停車
      的違規，受處分人也有在通知單上面簽名等語（見原審卷
      第25頁背面）。參以警員黃土星出具之職務報告載明：當
      日甲○○駕車至本分局洽公，要求甲○○自行至中華路尋
      找停車格，然甲○○似未理解，置之不理而將車輛停放於
      新莊戶政事務所門口之紅線上，而遭開單告發。並未允諾
      甲○○可將車停放於紅線處等情，有該職務報告（見原審
      卷第28頁）在卷可稽，可證警員黃土星並未同意其於紅線
      處所停車甚明，被告辯稱獲警員同意始停放該處云云，不
      足採信。
（三）交通警員製單舉發違反道路交通管理處罰條例所列之違規
      事實，本質上為行政處分，行政處分一旦有效成立，有以
      公定力規定法律秩序之效力（最高行政法院91年判字第27
      0號判決參照）。該行政處分當可被推定為真正，其據以
      依法處分之事實認定亦為正確無誤，是以立法者賦予行政
      機關制定違反道路交通事件統一裁罰標準及處理細則，使
      執勤警員得當機處分以維護交通秩序、安全之行政目的。
      反之，若謂公務員一切行政行為均需預留證據以證其實，
      則國家行政勢必窒礙難行，據此，刑事訴訟法就犯罪證據
      有關之規定中，與屬行政秩序罰之交通違規裁罰本旨不合
      之部分，自不在準用之列。是若無證據足資證明執勤警員
      之舉發有誤或有捏造事實違法取締之情事，則執勤警員本
      其維護交通秩序、安全職責所為之舉發，自應受到合法、
      正確之推定。本件受處分人已坦承有於紅線處停車，並於
      舉發違反道路交通管理事件通知單上簽名，何能以警未拍
      照存證等節，據為自身免罰之理由。至於其他人是否違規
      停車，警察有無及時發現加以舉發，並不影響被告違規停
      車之行為，亦不能以他人違法未遭舉發，作為其免責之藉
      口。
（四）本件事證明確，受處分人違規行為堪以認定，應依法處罰
      。原審裁定認事用法，均無不當。受處分人抗告意旨，仍
      執陳詞，核無理由，應予駁回。
五、據上論斷，應依道路交通管理處罰條例第89條，道路交通案
    件處理辦法第26條，刑事訴訟法第412條，裁定如主文。
中    華    民    國    95    年    12    月    8     日
                    臺灣高等法院交通法庭
                            審判長法  官  葉騰瑞
                                  法  官  吳鴻章
                                  法  官  趙功恆
以上正本證明與原本無異。
不得再抗告。
                                  書記官  孫佩琳
中    華    民    國    95    年    12    月    8     日


司法院資訊處製作；財團法人民間司法改革基金會備份。
